臺灣臺中地方法院刑事判決　　　　　　 100年度訴字第2008號
公　訴　人　臺灣臺中地方法院檢察署檢察官
被　　　告　李俊賢
上列被告因違反毒品危害防制條例案件，經檢察官提起公訴(100
年度毒偵字第1936號)，被告於準備程序中就被訴事實為有罪之
陳述，經告知簡式審判程序之旨，並聽取當事人之意見後，經本
院合議庭裁定由受命法官獨任進行簡式審判程序，判決如下:
    主    文
李俊賢施用第一級毒品，累犯，處有期徒刑陸月，如易科罰金，
以新臺幣壹仟元折算壹日。
    犯罪事實
一、李俊賢前因(1)傷害致人於死案件，經臺灣高等法院臺中分院
    以88年度上更(一)字第349號判決，判處有期徒刑7年確定。
    復因(2)違反槍砲彈藥刀械管制條例，經本院判處有期徒刑2
    月確定，上開(2)案件，經本院以97年度聲減字第462號裁定
    ，減為有期徒刑1月，並與(1)案件，定應執行有期徒刑7年確
    定。復因(3)竊盜案件，經本院以96年度易字第2813號判決，
    判處有期徒刑3月，減為有期徒刑1月15日，並經臺灣高等法
    院臺中分院以96年度上易字第1692號判決上訴駁回確定。再
    因(4)竊盜案件，經臺灣彰化地方法院以96年度易字第1302號
    判決，判處有期徒刑10月，減為有期徒刑5月確定。另因(5)
    竊盜案件，經本院以97年度易字第817號判決，判處有期徒
    刑5月確定。上開(3)、(4)、(5)案件，經本院以97年度聲字第
    3120號裁定應執行有期徒刑11月確定，並與前開定應執行刑
    後之(1)、(2)案件接續執行，於民國99年7月5日縮刑期滿執行
    完畢。另其曾因施用毒品案件，經本院裁定送觀察、勒戒後
    ，認無繼續施用毒品之傾向，於99年9月1日予以釋放，並由
    臺灣臺中地方法院檢察署檢察官以99年度毒偵字第2799號為
    不起訴之處分確定。詎其猶不知悔改，竟基於施用第一級毒
    品海洛因(下稱海洛因)之犯意，於100年4月7日下午2時許，
    在臺中市霧峰區與南投縣草屯鎮交界之烏溪橋某處，以將海
    洛因摻入香菸內，點燃吸食煙霧之方式，施用海洛因1次。
    嗣於100年4月9日上午11時40分，因其自用小客車損壞，停
    在彰化縣員林鎮某處，經警據報，前往查看，其在有偵查權
    限之機關或人員發覺其有施用海洛因犯行前，主動向彰化縣
    警察局員林分局東山派出所警員自首前揭施用海洛因犯行，
    經警得其同意採集尿液送驗，結果呈嗎啡陽性反應，而悉上
    情。
二、案經彰化縣警察局員林分局報告臺灣臺中地方法院檢察署檢
    察官偵查起訴。
    理    由
一、被告李俊賢所犯，非死刑、無期徒刑、最輕本刑為3年以上
    有期徒刑之罪，或高等法院管轄第一審之案件，被告於準備
    程序中，就前揭被訴事實為有罪之陳述，經受命法官告以簡
    式審判程序之旨，並聽取被告與公訴人之意見後，本院認無
    不得或不宜改依簡式審判程序進行之處，爰依刑事訴訟法第
    273條之1第1項、第284條之1，經合議庭評議後，裁定本件
    由受命法官獨任進行簡式審判程序，是本件之證據調查，依
    刑事訴訟法第273條之2規定，不受同法第159條第1項、第16
    1條之2、第161條之3、第163條之1及第164條至第170條規定
    之限制，合先敘明。
二、上開犯罪事實，業據被告李俊賢於警詢、偵查中、本院準備
    程序及審理中均坦承不諱，且經警得被告同意採集其尿液送
    驗，結果呈嗎啡陽性反應一節，有詮昕科技股份有限公司濫
    用藥物尿液檢驗報告(報告編號00000000、報告日期100年4
    月29日)、彰化縣警察局員林分局委託檢驗尿液代號與真實
    姓名對照認證單各1份在卷可憑。又依文獻記載，施用海洛
    因後24小時內經由尿液排出之量可達使用劑量之80%，該種
    毒品於尿液中排出之最長時限，受施用劑量、施用方式、個
    人體質及代謝情況等因素影響，因個案而異，一般可檢出之
    最長時間為海洛因服用後2至4天一情，業經行政院衛生署管
    制藥品管理局90年5月4日管檢字第93902號函釋明確。是被
    告確有於上開時、地施用海洛因之犯行至明。被告自白與事
    實相符，堪予採信。本案事證已臻明確，被告犯行洵堪認定
    ，應予依法論科。
三、按犯毒品危害防制條例第10條之罪者，依同條例第20條第1
    項、第2項規定，應先經觀察、勒戒或強制戒治之程序，惟
    觀察、勒戒或強制戒治執行完畢釋放後，5年內再犯第10條
    之罪者，即應依法追訴處罰，此觀諸毒品危害防制條例第23
    條第2項即明。查被告於前因施用毒品案件，經本院裁定送
    觀察、勒戒後，認無繼續施用毒品之傾向，於99年9月1日予
    以釋放，並由臺灣臺中地方法院檢察署檢察官以99年度毒偵
    字第2799號為不起訴之處分確定一情，有刑案查註紀錄表、
    全國施用毒品案件紀錄表、矯正簡表、臺灣高等法院被告前
    案紀錄表各1份附卷可參。被告因施用毒品案件，經觀察、
    勒戒，於99年9月1日予以釋放執行完畢後，既於5年內又為
    本件施用第一級毒品之犯行，即無再經觀察、勒戒或強制戒
    治之必要，應由檢察官逕行起訴，附此敘明。
四、查海洛因係毒品危害防制條例第2條第2項第1款規定之第一
    級毒品，是核被告所為，係犯同條例第10條第1項之施用第
    一級毒品罪。其施用第一級毒品前持有第一級毒品之低度行
    為，應為施用之高度行為所吸收，不另論罪。被告前因(1)傷
    害致人於死案件，經臺灣高等法院臺中分院以88年度上更(
    一)字第349號判決，判處有期徒刑7年確定。復因(2)違反槍
    砲彈藥刀械管制條例，經本院判處有期徒刑2月確定，上開
    (2)案件，經本院以97年度聲減字第462號裁定，減為有期徒
    刑1 月，並與(1)案件，定應執行有期徒刑7年確定。復因(3)
    竊盜案件，經本院以96年度易字第2813號判決，判處有期徒
    刑3 月，減為有期徒刑1月15日，並經臺灣高等法院臺中分
    院以96年度上易字第1692號判決上訴駁回確定。再因(4)竊盜
    案件，經臺灣彰化地方法院以96年度易字第1302號判決，判
    處有期徒刑10月，減為有期徒刑5月確定。另因(5)竊盜案件
    ，經本院以97年度易字第817號判決，判處有期徒刑5月確定
    。上開(3)、(4)、(5)案件，經本院以97年度聲字第3120號裁定
    應執行有期徒刑11月確定，並與前開定應執行刑後之(1)、(2)
    案件接續執行，於99年7月5日縮刑期滿執行完畢等情，有臺
    灣高等法院被告前案紀錄表1份在卷可稽，其於有期徒刑執
    行完畢後5年內，故意再犯本件有期徒刑以上之罪，為累犯
    ，應依刑法第47條第1項規定，加重其刑。另按刑法第62條
    所謂發覺，固非以有偵查犯罪權之機關或人員確知其人犯罪
    無誤為必要，而於對其發生嫌疑時，即得謂為已發覺；但此
    項對犯人之嫌疑，仍須有確切之根據得為合理之可疑者，始
    足當之，若單純主觀上之懷疑，要不得謂已發生嫌疑，最高
    法院72年台上字第641號判例可資參照。被告於100年4月9日
    上午11時40分許，因其自用小客車損壞，停在彰化縣員林鎮
    某處，經警據報，前往查看，警員固於被告手臂上發現血跡
    ，惟被告業已對警員陳稱係因車禍停在該處，該處血跡係車
    禍擦傷。嗣被告於100年4月9日下午1時58分許，製作警詢筆
    錄時即坦承施用海洛因之犯行(見警卷第3頁)。警員於被告
    坦承施用海洛因前，並無確切之根據得為合理懷疑被告涉犯
    施用第一級毒品犯行，是被告在有偵查權限之機關或人員發
    覺其有施用海洛因犯行前，供出上開施用海洛因之犯行，並
    同意接受尿液檢驗，而自首犯罪並接受裁判，爰依刑法第62
    條前段之規定，減輕其刑，並依法與前揭加重部分先加後減
    之。爰審酌被告有如犯罪事實欄所示，施用毒品而經觀察、
    勒戒執行完畢之紀錄，有上開前案紀錄表可參，竟再犯本件
    施用第一級毒品罪，顯見其意志不堅，無法戒絕毒癮，而被
    告施用毒品不但戕害個人身心健康，且對社會治安有相當程
    度之潛在危害，並兼衡其犯罪後坦承犯行，態度尚佳及犯罪
    動機、目的、手段、高中肄業之智識程度、從事油漆工作、
    日薪新臺幣2000元，與雙親、兄長同住，並按月給予雙親1
    萬元生活費用之生活狀況等一切情狀，量處如主文所示之刑
    ，並諭知易科罰金之折算標準，以資懲儆。
據上論斷，應依刑事訴訟法第273條之1第1項、第299條第1項前
段，毒品危害防制條例第10條第1項，刑法第11條前段、第47條
第1項、第41條第1項前段、第62條前段，判決如主文。
本案經檢察官王淑月到庭執行職務。
中    華    民    國   100    年    9     月    5     日
                  刑事第五庭  法  官  林慧欣
以上正本證明與原本無異。
如不服本判決應於收受送達後10日內向本院提出上訴書狀，並應
敘述具體理由；其未敘述上訴理由者，應於上訴期間屆滿後20日
內向本院補提理由書（均須按他造當事人之人數附繕本）「切勿
逕送上級法院」。
                              書記官  鄭淑英
中    華    民    國   100    年    9     月    5     日
附錄本案論罪科刑法條全文
毒品危害防制條例第10條
施用第一級毒品者，處6月以上5年以下有期徒刑。
施用第二級毒品者，處3年以下有期徒刑。